---
title: "entropy_sn"
author: "He Lei"
date: "2016年6月20日"
output:
  ioslides_presentation: default
  beamer_presentation:
    includes:
      in_header: header.tex
    latex_engine: xelatex
---

```{r setup, include=FALSE}
knitr::opts_chunk$set(echo = TRUE)
require(data.table)
require(ggplot2)
require(sn)
load("./data/dt_hist.RData")
```

## 原始数据的整理

整理后的原始数据共有2部分构成

* 6次实验对应的仿真数据:

* 8次实验疲劳时对应的数据（根据实验所得寿命从仿真数据中选择）

- 两组数据数据格式相同，每行表示不同的Time，Dim，Stress下的数据，27000维

## 估计数据的分布函数

 归一化的分布计算方法
```{r calculate_hist, echo=FALSE}
get_hist <- function(x, breaks)
{
  a <- hist(x, breaks=breaks, plot=FALSE)
  return(a$counts / length(x)) # sum == 1
}
```
* 对每行数据进行归一化分布函数的计算

* 分布函数用归一化的直方图来近似表示，直方图的箱体数为100

* 最终得到的数据为每一行有103列，除去归一化的直方图处，其余3列表示Time，Dim，Stress

* 过程仿真数据和实验仿真数据分别存储


## 用于预测的特征：标准差

* 可以直接从原始数据中进行计算

* 也可以从归一化的分布函数中进行估计（快，近似估计）


## 标准差和时间的关系
```{r std_time, echo=FALSE}
ggplot(data=hist_features[, .(Dim, Time,Stress, std_value)],
       aes(x=Time,y=std_value))  +  
geom_path(size=1,
          aes(colour=factor(Stress),
          linetype=Dim)) +
geom_point(data=hist_features_exp[,.(Dim, Time,Stress,std_value)],
           aes(x=Time, y=std_value, shape=Dim))
```

## 标准差之间的相关性
```{r std_dim1, echo=FALSE}
md <- melt(hist_features[,.(Time,Dim,Stress, std_value)], c("Time", "Dim","Stress"))
castd <- dcast(md, Time + Stress ~ variable + Dim)
plot(castd[, c(-1,-2), with=FALSE])
```

## 寿命点处的标准差
```{r std_dim2, echo=FALSE}
md <- melt(hist_features_exp[,.(Time,Dim,Stress, std_value)], c("Time", "Dim","Stress"))
castd <- dcast(md, Time + Stress ~ variable + Dim)
plot(castd[, c(-1,-2), with=FALSE])
```

## 特征2：熵

为了衡量分布的杂乱程度

$$ H(p) = - \int p \log_a p $$

## 熵和时间的关系
```{r entropy_time, echo=FALSE}
ggplot(data=hist_features[, .(Dim, Time,Stress, entropy)],
       aes(x=Time,y=entropy^3))  +  
geom_path(size=1,
          aes(colour=factor(Stress),
          linetype=Dim)) +
geom_point(data=hist_features_exp[,.(Dim, Time,Stress,entropy)],
           aes(x=Time, y=entropy^3, shape=Dim))
```

## 熵之间的相关性

```{r entropy_dim1, echo=FALSE}
md <- melt(hist_features[,.(Time,Dim,Stress, entropy)], c("Time", "Dim","Stress"))
castd <- dcast(md, Time + Stress ~ variable + Dim)
plot(castd[, c(-1,-2), with=FALSE])
```

## 寿命点处的熵
```{r entropy_dim2, echo=FALSE}
md <- melt(hist_features_exp[,.(Time,Dim,Stress, entropy)], c("Time", "Dim","Stress"))
castd <- dcast(md, Time + Stress ~ variable + Dim)
plot(castd[, c(-1,-2), with=FALSE])
```

## 标准差的分布拟合
三个物理量的标准差具有强线性相关，因些只取其1进行分析
```{r sn_std, echo=FALSE}
f_tmp <- factor(c(1,2,3))
dim_choosen <- f_tmp[2]  # set the dim to analysis
dfp <- as.matrix(hist_features_exp[Dim==dim_choosen, std_value])
fit_std <- msn.mle(y=dfp, opt.method = "BFGS")
x_grid <- matrix(seq(0,0.1, length.out = 500), nrow=500)
density_data <- dmsn(x=x_grid, dp=fit_std$dp)
plot(t(x_grid),density_data,"l")
```


## 熵的分布拟合
```{r sn_entropy, echo=FALSE}
dfp <- as.matrix(hist_features_exp[Dim==dim_choosen, entropy^0.1])
fit_entropy <- msn.mle(y=dfp, opt.method = "BFGS")
x_grid <- matrix(seq(min(dfp)*0.5,max(dfp)*1.5, length.out = 500), nrow=500)
density_data <- dmsn(x=x_grid, dp=fit_entropy$dp)
plot(t(x_grid),density_data,"l")
```

## 基于标准差的预测
```{r, echo=FALSE}
dm <- as.matrix(hist_features[Dim==dim_choosen,std_value])
den_tmp <- dmsn(x=dm, dp=fit_std$dp)
hist_features[Dim==dim_choosen,den_std:=den_tmp]
ggplot(data=hist_features[Dim==dim_choosen],aes(x=Time,y=den_std)) + 
geom_path(size=1, aes(colour=factor(Stress)), linetype="solid")
```

## 基于熵的预测
```{r, echo=FALSE}
dm <- as.matrix(hist_features[Dim==dim_choosen,entropy^3])
den_tmp <- dmsn(x=dm, dp=fit_entropy$dp)
hist_features[Dim==dim_choosen,den_std:=den_tmp]
ggplot(data=hist_features[Dim==dim_choosen],aes(x=Time,y=den_std)) + 
geom_path(size=1, aes(colour=factor(Stress)), linetype="solid")
```

## 特征预测效果比较-交叉验证

```{r}
exp_std <-1
exp_entropy <-3
dfp <- as.matrix(hist_features_exp[Dim==dim_choosen, .(Time, Stress,std_value^exp_std, entropy^exp_entropy)])
dt_result <-as.data.table(matrix(0,nrow(dfp),3))
setnames(dt_result,c("ExpTime","StdTime", "EntropyTime"))
for (i in 1 : nrow(dfp))
{
  dfp_train <- dfp[-i,]
  choosed_stress <- dfp[i,"Stress"]
  dfl <- as.matrix(hist_features[Dim==dim_choosen & Stress==choosed_stress, .(Time, Stress,std_value^exp_std, entropy^exp_entropy)])
  fit_std <- msn.mle(y=dfp_train[,3], opt.method = "BFGS")
  fit_entropy <- msn.mle(y=dfp_train[,4], opt.method = "BFGS")
  std_den <- dmsn(x=dfl[,3, drop=FALSE], dp=fit_std$dp)
  entropy_den <- dmsn(x=dfl[,4, drop=FALSE], dp=fit_entropy$dp)
  std_pre <- dfl[which.max(std_den),"Time"]
  entropy_pre <- dfl[which.max(entropy_den),"Time"]
  #print(c(dfp[i,1], std_pre, entropy_pre))
  set(dt_result, i, names(dt_result), list(dfp[i,1],std_pre,entropy_pre))
}

dt_result[, StdErr:= 100 * abs(StdTime/ExpTime - 1)]
dt_result[, EntropyErr:= 100 *abs(EntropyTime/ExpTime - 1)]
dt_result[, RelativeErr:=  StdErr- EntropyErr]
dt_result[, c( sum(StdErr)/nrow(dt_result), 
               sum(EntropyErr)/nrow(dt_result),
               sum(RelativeErr)/nrow(dt_result)
               )] # 
  
```




